---
title: "Etude de l'activité des secteurs pendant la période de covid"
date: "2023-08-09T00:00:00Z"
image:
  focal_point: Smart
  
tags:
- 'Data Analyses'
---





```{r,include=FALSE}

library(leaflet)
library(dplyr) 
library(ggplot2)
library(tidyverse)
library(treemap)
library(rsconnect)
library(shiny)

```

#####  Le covid avait influencé pleinement beaucoup de secteurs dans plusieurs villes.

#####  Sur la cartographie suivante, on illustre pour la ville de Rennes les états principaux des différents secteurs.  

```{r,echo=FALSE,warning=FALSE}


library(leaflet)
library(dplyr)
library(tidyverse)

# Lecture des données
sirene <- read.csv("C:/Users/razan/OneDrive/Desktop/covid_economy_viz-main/sirene_bretagne.csv", sep=";")
poi_osm_FR <- read.csv("C:/Users/razan/OneDrive/Desktop/covid_economy_viz-main/poi_osm_FR.csv")
cmrcouvrt <- poi_osm_FR

# Filtrage des données pour Rennes
rennes <- sirene[sirene$codepostal == 35000 | sirene$codepostal == 35200 | sirene$codepostal == 35700,]
rennesovrt <- cmrcouvrt[cmrcouvrt$lat <= 48.1441 & cmrcouvrt$lat >= 48.0813 & cmrcouvrt$lon >= -1.7437 & cmrcouvrt$lon <= -1.6212,]

# Vérifie les colonnes disponibles
colnames(rennesovrt)

# Création de la palette de couleurs pour les statuts
pal <- colorFactor(c("navy", "red", "green", "yellow"), domain = c("partial", "closed", "open", "open_adapted"))

# Création de la carte
leaflet(rennesovrt) %>% 
  addTiles() %>% 
  setView(lng = -1.6212, lat = 48.1441, zoom = 11.5) %>% 
  addCircleMarkers(
    radius = 5, # Augmente la taille des marqueurs
    color = ~pal(status),
    stroke = TRUE, 
    weight = 1,
    fillOpacity = 0.7,
    popup = ~paste(
      "<b>Nom:</b>", ifelse(!is.na(name), name, "Inconnu"), 
      "<br><b>Statut:</b>", ifelse(!is.na(status), status, "Inconnu"),
      "<br><b>Catégorie:</b>", ifelse(!is.na(category), category, "Inconnue")
    )
  ) %>% 
  addLegend("bottomleft", 
            colors = c("navy", "red", "green", "yellow", "grey"), 
            labels = c("partiellement ouvert", "fermé", "ouvert", "ouvert (adapté)", "inconnu"),
            title = "État des Entreprises",
            opacity = 1
  )


```


**Analyse :** La carte illustre les statuts des entreprises avec les couleurs suivantes :
- **Navy :** Partiellement ouvert
- **Red :** Fermé
- **Green :** Ouvert
- **Yellow :** Ouvert mais adapté



#####  Les restaurants et les fast-foods étaient beaucoup moins touchés que les cafétérias et les bars.

```{r,echo=FALSE,results='hold',warning=FALSE,message=FALSE}

library(dplyr)
library(ggplot2)

# Filtrer les données pour exclure le statut "unknown"
eatrennes_filtered <- eatrennes %>%
  filter(status != "unknown")

# Calculer les comptages et les pourcentages
data_summary <- eatrennes_filtered %>%
  group_by(subcategory, status) %>%
  summarise(count = n(), .groups = 'drop') %>%
  group_by(subcategory) %>%
  mutate(total = sum(count),
         percentage = (count / total) * 100)

# Créer le graphique
p2 <- data_summary %>%
  ggplot(aes(x = subcategory, y = count, fill = status)) +
  geom_bar(stat = "identity", color = "grey40", alpha = 0.7) +
  geom_text(aes(label = sprintf("%.1f%%", percentage)),
            position = position_stack(vjust = 0.5), size = 3, color = "black") +
  labs(title = "Répartition des entreprises par sous-catégorie",
       subtitle = "Excluant les statuts inconnus",
       caption = "Source: Data.gov.fr") +
  theme(axis.text.x = element_text(angle = 45, hjust = 1),
        legend.title = element_blank(),
        legend.position = "bottom")

print(p2)



```